# 请教资本公积转投资收益事项

提问人：于呈 时间：2017-12-03 16:54:37
陈老师，您好！指导下资本公积转投资收益事项，多谢！ 1 、 子公司进行公司制改制，母公司个别报表按照准则要求增加资本公积，该资本公积不属于权益性交易形成，属于其他综合收益性质，该子公司处置时，母公司个别报表原形成的资本公积可以转为投资收益。 2 、 母公司进行公司制改制，需要对母公司控股的已进行公司制的子公司进行评估，母公司个别报表按准则要求增加资本公积，该资本公积不属于权益性交易性质，属于其他综合收益形式，该子公司处置时，母公司个别报表原形成的资本公积可以转为投资收益。 陈老师，上述二种情况，我的理解是否正确，请指导！

回答人：chenyiwei
1 、子公司进行公司制改制时，母公司就其长期股权投资增值确认的资本公积，在后续处置子公司股权时，这部分资本公积建议直接转入未分配利润，不通过利润表。这是参照IAS 16和IAS 38下对“重估值模型”进行后续计量的固定资产和无形资产的“重估值盈余”的处理方法。 2 、母公司自身进行公司制改制时，其评估增值全部折合为实收资本（或股本）和资本公积，这部分权益构成其作为公司制企业的初始资本的一部分，今后即使处置了子公司，也不能转入损益。